Ministères chargés de la Reconstruction et de l'Urbanisme, puis de la Construction, puis de l'Équipement: archives du service des travaux topographiques, dites "Cartothèque de la Reconstruction" (1941-1980).
Archives nationales
- Photographies aériennes, 1948-vers 1976; 20130290/1-20130290/25; Différents formats, 6 x 9 cm pour les plus petits et 32 x 32 cm pour les plus grands, majoritairement 13 x 18 cm. Films photographiques, de polarité positive ou négative sur supports acétate et nitrate;
  - Vues à axe oblique, 20130290/1-20130290/24
    - Petits formats, 20130290/1-20130290/14
      - Missions n° 641-740, 20130290/8; 620 photographies
        - Mission n° 700: Vesoul (Haute-Saône), 22 mars 1954; 35 négatifs sur support souple acétate de dimensions 140 x 175 mm négatif noir et blanc
          Le nombre des films ne correspond pas aux indications portées sur l’enveloppe.
          Vesoul (Haute-Saône)
        - Mission n° 701: Orléans (Loiret), 24 mars 1954; 6 négatifs sur support souple acétate de dimensions 140 x 175 mm négatif noir et blanc
        - Mission n° 702: Chartres (Eure-et-Loir), 24 mars 1954; 3 négatifs sur support souple acétate de dimensions 140 x 175 mm négatif noir et blanc
        - Mission n° 703: Bourges (Cher), 24 mars 1954; 7 négatifs sur support souple acétate de dimensions 140 x 175 mm négatif noir et blanc
        - Mission n° 704: Saint-Hilaire-du-Harcouët (Manche), 8 avril 1954; 18 négatifs sur support souple acétate de dimensions 140 x 175 mm négatif noir et blanc
          Saint-Hilaire-du-Harcouët (Manche)
        - Mission n° 705: Le Mont-Saint-Michel (Manche), 5 avril 1954; 4 négatifs sur support souple acétate de dimensions 140 x 175 mm négatif noir et blanc
        - Mission n° 706: Dreux (Eure-et-Loir), 5 avril 1954; 4 négatifs sur support souple acétate de dimensions 140 x 175 mm négatif noir et blanc
        - Mission n° 707: Rennes (Ille-et-Vilaine), 5 avril 1954; 5 négatifs sur support souple acétate de dimensions 140 x 175 mm négatif noir et blanc
        - Mission n° 708: Le Plessis-Robinson (Seine [Hauts-de-Seine ]), 9 avril 1954; 18 négatifs sur support souple acétate de dimensions 140 x 175 mm négatif noir et blanc
          L’enveloppe indique la présence de 20 films.
        - Mission n° 709, 17 photographies
          - Châtenay-Malabry (Seine [Hauts-de-Seine ]), 9 avril 1954; 15 négatifs sur support souple acétate de dimensions 140 x 175 mm négatif noir et blanc
            Châtenay-Malabry (Hauts-de-Seine, canton)
          - Le Plessis-Robinson (Seine [Hauts-de-Seine]), 9 avril 1954; 2 négatifs sur support souple acétate de dimensions 140 x 175 mm négatif noir et blanc
            Le Plessis-Robinson (Hauts-de-Seine)
        - Mission n° 710: Châtillon (Seine [Hauts-de-Seine]), "fort", 9 avril 1954; 3 négatifs sur support souple acétate de dimensions 140 x 175 mm négatif noir et blanc
        - Mission n° 711: Sceaux (Seine [Hauts-de-Seine]), 9 avril 1954; 3 négatifs sur support souple acétate de dimensions 140 x 175 mm négatif noir et blanc
        - Mission n° 712: Cachan (Seine [Val-de-Marne]), 9 avril 1954; 1 négatif sur support souple acétate de dimensions 140 x 175 mm négatif noir et blanc
          Cachan (Val-de-Marne)
        - Mission n° 713: Choisy-le-Roi (Seine [Val-de-Marne]), "Carrefour Pompadour", 9 avril 1954; 9 négatifs sur support souple acétate de dimensions 140 x 175 mm négatif noir et blanc
        - Mission n° 714: Portrieux [Saint-Quay-Portrieux] (Côtes-du-Nord [Côtes-d’Armor]), 5 avril 1954; 1 négatif sur support souple acétate de dimensions 140 x 175 mm négatif noir et blanc
          Saint-Quay-Portrieux (Côtes-d'Armor)
        - Mission n° 715: Rennes et Saint-Jacques de la Lande [Saint-Jacques-de-la-Lande] (Ille-et-Vilaine), 5 avril 1954; 1 négatif sur support souple acétate de dimensions 140 x 175 mm négatif noir et blanc
          Rennes (Ille-et-Vilaine); Saint-Jacques-de-la-Lande (Ille-et-Vilaine)
        - Mission n° 716: Saint-Brieuc (Côtes-du-Nord [Côtes-d’Armor]), 5 avril 1954; 16 photographies: 8 tirages de dimensions 130 x 170 mm; 8 négatifs sur support souple acétate de dimensions 130 x 160 mm négatif noir et blanc tirage noir et blanc
          Saint-Brieuc (Côtes-d'Armor)
        - Mission n° 717: Lannion (Côtes-du-Nord [Côtes-d’Armor]), 5 avril 1954; 7 négatifs sur support souple acétate de dimensions 140 x 175 mm négatif noir et blanc
          Lannion (Côtes-d'Armor)
        - Mission n° 718: Dinan (Côtes-du-Nord [Côtes-d’Armor]), 5 avril 1954; 18 négatifs sur support souple acétate de dimensions 140 x 175 mm négatif noir et blanc
          Dinan (Côtes-d'Armor)
        - Mission n° 719: Suresnes (Seine [Hauts-de-Seine]), 6 mai 1954; 1 négatif sur support souple acétate de dimensions 140 x 175 mm négatif noir et blanc
        - Mission n° 720: Saint-Brieuc (Côtes-du-Nord [Côtes-d’Armor]), "Plage des Rosaires", 6 mai 1954; 1 négatif sur support souple acétate de dimensions 140 x 175 mm négatif noir et blanc
          Saint-Brieuc (Côtes-d'Armor); plage
        - Mission n° 721: Nice (Alpes-Maritimes), 28 mai 1954; 4 négatifs sur support souple acétate de dimensions 140 x 175 mm négatif noir et blanc
          L’enveloppe indique la présence de 7 films.
        - Mission n° 722: Nîmes (Gard), 28 mai 1954; 27 négatifs sur support souple acétate de dimensions 140 x 175 mm négatif noir et blanc
          Nîmes (Gard)
        - Mission n° 724: La Roquette-sur-Var (Alpes-Maritimes), 28 mai 1954; 16 négatifs sur support souple acétate de dimensions 140 x 175 mm négatif noir et blanc
          L’enveloppe indique la présence de 17 films.
          La Roquette-sur-Var (Alpes-Maritimes)
        - Mission n° 725: Marseille (Bouches-du-Rhône), 28 mai 1954; 7 négatifs sur support souple acétate de dimensions 140 x 175 mm négatif noir et blanc
        - Mission n° 726: Vannes (Morbihan), 20 mai 1954; 25 négatifs sur support souple acétate de dimensions 140 x 175 mm négatif noir et blanc
          Vannes (Morbihan)
        - Mission n° 727: Chalon-sur-Saône (Saône-et-Loire), 28 mai 1954; 7 négatifs sur support souple acétate de dimensions 140 x 175 mm négatif noir et blanc
        - Mission n° 728: Vézelay (Yonne), 28 mai 1954; 9 négatifs sur support souple acétate de dimensions 140 x 175 mm négatif noir et blanc
          Vézelay (Yonne)
        - Mission n° 729: Autun (Saône-et-Loire), 28 mai 1954; 7 négatifs sur support souple acétate de dimensions 140 x 175 mm négatif noir et blanc
          Autun (Saône-et-Loire)
        - Mission n° 730: Le Faouët (Morbihan), 20 mai 1954; 14 négatifs sur support souple acétate de dimensions 140 x 175 mm négatif noir et blanc
          Le Faouët (Morbihan)
        - Mission n° 731: Malesherbes (Loiret), 6 juin 1954; 7 négatifs sur support souple acétate de dimensions 140 x 175 mm négatif noir et blanc
          Malesherbes (Loiret)
        - Mission n° 732: Pithiviers (Loiret), 6 juin 1954; 8 négatifs sur support souple acétate de dimensions 140 x 175 mm négatif noir et blanc
          Pithiviers (Loiret)
        - Mission n° 733: Beaune-la-Rolande (Loiret), 6 juin 1954; 4 négatifs sur support souple acétate de dimensions 140 x 175 mm négatif noir et blanc
          Beaune-la-Rolande (Loiret)
        - Mission n° 734: Bellegarde (Loiret), 6 juin 1954; 3 négatifs sur support souple acétate de dimensions 140 x 175 mm négatif noir et blanc
          Bellegarde (Loiret)
        - Mission n° 735: Montargis (Loiret), 6 juin 1954; 4 négatifs sur support souple acétate de dimensions 140 x 175 mm négatif noir et blanc
          Montargis (Loiret)
        - Mission n° 736: Gien (Loiret), 6 juin 1954; 5 photographies: 4 négatifs sur support souple acétate de dimensions 140 x 175 mm; 1 tirage de dimensions 125 x 150 mm négatif noir et blanc tirage noir et blanc
          Gien (Loiret)
        - Mission n° 737: Briare (Loiret), 6 juin 1954; 2 négatifs sur support souple acétate de dimensions 140 x 175 mm négatif noir et blanc
          Briare (Loiret)
        - Mission n° 738: Cosne [Cosne-Cours-sur-Loire] (Nièvre), 6 juin 1954; 3 négatifs sur support souple acétate de dimensions 140 x 175 mm négatif noir et blanc
          Cosne-Cours-sur-Loire (Nièvre)
        - Mission n° 739: Sancerre (Cher), 6 juin 1954; 2 négatifs sur support souple acétate de dimensions 140 x 175 mm négatif noir et blanc
          Sancerre (Cher)
        - Mission n° 740: Donzy (Nièvre), 6 juin 1954; 3 négatifs sur support souple acétate de dimensions 140 x 175 mm négatif noir et blanc
          Donzy (Nièvre)
      - Missions n° 741-830, 20130290/9; 869 photographies
        - Mission n° 741: La Charité-sur-Loire (Nièvre), 6 juin 1954; 4 photographies: 3 négatifs sur support souple acétate de dimensions 140 x 175 mm; 1 négatif sur support souple nitrate de dimensions 140 x 175 mm négatif noir et blanc
          La Charité-sur-Loire (Nièvre)
        - Mission n° 742: Fourchambault (Nièvre), 6 juin 1954; 1 négatif sur support souple acétate de dimensions 140 x 175 mm négatif noir et blanc
          Fourchambault (Nièvre)
        - Mission n° 743: Marzy (Nièvre), "Bec d’Allier", 6 juin 1954; 1 négatif sur support souple acétate de dimensions 140 x 175 mm négatif noir et blanc
          Marzy (Nièvre)
        - Mission n° 744: Nevers (Nièvre), 6 juin 1954; 13 négatifs sur support souple acétate de dimensions 140 x 175 mm négatif noir et blanc
          Nevers (Nièvre)
        - Mission n° 745: Impay [Imphy] (Nièvre), 6 juin 1954; 2 négatifs sur support souple acétate de dimensions 140 x 175 mm négatif noir et blanc
          Erreur dans le nom de la commune sur les photographies.
          Imphy (Nièvre)
        - Mission n° 746: Décize [Decize] (Nièvre), 6 juin 1954; 11 négatifs sur support souple acétate de dimensions 140 x 175 mm négatif noir et blanc
          Decize (Nièvre)
        - Mission n° 747: Richelieu (Indre-et-Loire), 2 juin 1954; 7 négatifs sur support souple acétate de dimensions 140 x 175 mm négatif noir et blanc
        - Mission n° 748: Poitiers (Vienne), 2 juin 1954; 18 négatifs sur support souple acétate de dimensions 140 x 175 mm négatif noir et blanc
        - Mission n° 749: Brouage [Hiers-Brouage] (Charente-Maritime), 2 juin 1954; 6 négatifs sur support souple acétate de dimensions 140 x 175 mm négatif noir et blanc
          Hiers-Brouage (Charente-Maritime)
        - Mission n° 750: Hiers-Brouage (Charente-Maritime), 2 juin 1954; 6 négatifs sur support souple acétate de dimensions 140 x 175 mm négatif noir et blanc
        - Mission n° 751: Niort (Deux-Sèvres), 2 juin 1954; 3 négatifs sur support souple acétate de dimensions 140 x 175 mm négatif noir et blanc
          Niort (Deux-Sèvres)
        - Mission n° 752: Blois (Loir-et-Cher), 2 juin 1954; 12 négatifs sur support souple acétate de dimensions 140 x 175 mm négatif noir et blanc
        - Mission n° 753: Châtellerault (Vienne), 2 juin 1954; 18 négatifs sur support souple acétate de dimensions 140 x 175 mm négatif noir et blanc
          Châtellerault (Vienne)
        - Mission n° 754: Chaville (Seine [Hauts-de-Seine]), "Tour radar", 2 juin 1954; 26 négatifs sur support souple acétate de dimensions 140 x 175 mm négatif noir et blanc
          Chaville (Hauts-de-Seine)
        - Mission n° 755: Axe La Défense-Saint-Germain, 24 juin 1954; 26 photographies: 1 négatif sur support souple nitrate de dimensions 125 x 175 mm; 25 négatifs sur support souple acétate de dimensions 140 x 175 mm négatif noir et blanc
          La Défense (Hauts-de-Seine; quartier); Saint-Germain-en-Laye (Yvelines)
        - Mission n° 756: Saint-Denis (Seine-et-Oise [Seine-Saint-Denis]), "basilique", 24 juin 1954; 2 négatifs sur support souple acétate de dimensions 140 x 175 mm négatif noir et blanc
          Saint-Denis (Seine-Saint-Denis)
        - Mission n° 757: Cachan (Seine [Val-de-Marne]), 24 juin 1954; 1 négatif sur support souple acétate de dimensions 140 x 175 mm négatif noir et blanc
        - Mission n° 758: Tours (Indre-et-Loire), 12 juillet 1954; 35 négatifs sur support souple acétate de dimensions 140 x 175 mm négatif noir et blanc
        - Mission n° 759: Reims (Marne), 15 juillet 1954; 10 négatifs sur support souple acétate de dimensions 140 x 175 mm négatif noir et blanc
        - Mission n° 760: Chalons-sur-Marne [Châlons-en-Champagne] (Marne), 15 juillet 1954; 13 négatifs sur support souple acétate de dimensions 140 x 175 mm négatif noir et blanc
        - Mission n° 761: Effets de nuages [commune non identifiée], 15 juillet 1954; 2 négatifs sur support souple acétate de dimensions 140 x 175 mm négatif noir et blanc
        - Mission n° 762: Colmar (Haut-Rhin), 19 juin 1954; 4 négatifs sur support souple acétate de dimensions 140 x 175 mm négatif noir et blanc
        - Mission n° 763: Ribeauville (Aisne), 19 juin 1954; 2 négatifs sur support souple acétate de dimensions 140 x 175 mm négatif noir et blanc
        - Mission n° 764: Mulhouse (Haut-Rhin), "Ile Napoléon", 19 juin 1954; 1 négatif sur support souple acétate de dimensions 140 x 175 mm négatif noir et blanc
        - Mission n° 765: "Haut Koenigsbourg [château]" (Haut-Rhin [Bas-Rhin]), 19 juin 1954; 1 négatif sur support souple acétate de dimensions 140 x 175 mm négatif noir et blanc
          Haut-Kœnigsbourg, château du (Orschwiller; château)
        - Mission n° 766: Bennwihr; Mittelwihr; Beblemhein [Beblenheim] (Haut-Rhin), 19 juin 1954; 1 négatif sur support souple acétate de dimensions 140 x 175 mm négatif noir et blanc
          Bennwihr (Haut-Rhin); Mittelwihr (Haut-Rhin); Beblenheim (Haut-Rhin)
        - Mission n° 767: "Région de la Hardt" - "canal d’irrigation" (Haut-Rhin), 19 juin 1954; 5 négatifs sur support souple acétate de dimensions 140 x 175 mm négatif noir et blanc
        - Mission n° 768: Ottmarshein [Ottmarsheim] (Haut-Rhin), 19 juin 1954; 4 négatifs sur support souple acétate de dimensions 140 x 175 mm négatif noir et blanc
          Ottmarsheim (Haut-Rhin)
        - Mission n° 769: Fessenheim (Haut-Rhin), 19 juin 1954; 3 négatifs sur support souple acétate de dimensions 140 x 175 mm négatif noir et blanc
          Fessenheim (Haut-Rhin)
        - Mission n° 770: Hohwald [Le Hohwald] (Bas-Rhin), 19 juin 1954; 6 négatifs sur support souple acétate de dimensions 140 x 175 mm négatif noir et blanc
          Le Hohwald (Bas-Rhin)
        - Mission n° 771: Natzwiller [Natzweiler-Struthof] (Bas-Rhin), "Struthof", 19 juin 1954; 7 négatifs sur support souple acétate de dimensions 140 x 175 mm négatif noir et blanc
          Natzweiler-Struthof (Bas-Rhin, camp)
        - Mission n° 772: Saint-Odile [mont] (Bas-Rhin), 19 juin 1954; 11 négatifs sur support souple acétate de dimensions 140 x 175 mm négatif noir et blanc
          Saint-Odile (mont)
        - Mission n° 773: "Jonction IHL canal irrigation Bas-Rhin", 19 juin 1954; 1 négatif sur support souple acétate de dimensions 140 x 175 mm négatif noir et blanc
          Bas-Rhin (Alsace, département)
        - Mission n° 774: Strasbourg (Bas-Rhin), 19 juin 1954; 3 négatifs sur support souple acétate de dimensions 140 x 175 mm négatif noir et blanc
        - Mission n° 775: Le Viviers [Viviers-du-Lac] (Savoie), 20 juillet 1954; 1 négatif sur support souple acétate de dimensions 140 x 175 mm négatif noir et blanc
          Viviers-du-Lac (Savoie)
        - Mission n° 776: Bourdeau (Savoie), 20 juillet 1954; 1 négatif sur support souple acétate de dimensions 140 x 175 mm négatif noir et blanc
          Bourdeau (Savoie)
        - Mission n° 777: "Abbaye de Hautecombe [Saint-Pierre-de-Curtille]" (Savoie), 20 juillet 1954; 3 négatifs sur support souple acétate de dimensions 140 x 175 mm négatif noir et blanc
          Hautecombe, abbaye d' (Saint-Pierre-de-Curtille; abbaye); abbaye
        - Mission n° 778: Brison [Brison-Saint-Innocent] (Savoie), 20 juillet 1954; 4 négatifs sur support souple acétate de dimensions 140 x 175 mm négatif noir et blanc
          Brison-Saint-Innocent (Savoie)
        - Mission n° 779: Chindrieux (Savoie), "Châtillon", 20 juillet 1954; 5 négatifs sur support souple acétate de dimensions 140 x 175 mm négatif noir et blanc
          Chindrieux (Savoie)
        - Mission n° 780: "Le Bourget [lac] (Savoie)", 20 juillet 1954; 3 négatifs sur support souple acétate de dimensions 140 x 175 mm négatif noir et blanc
        - Mission n° 781: Annecy (Haute-Savoie), 20 juillet 1954; 5 négatifs sur support souple acétate de dimensions 140 x 175 mm négatif noir et blanc
        - Mission n° 782: Chambéry (Savoie), 20 juillet 1954; 25 négatifs sur support souple acétate de dimensions 140 x 175 mm négatif noir et blanc
        - Mission n° 783: Aix-les-Bains (Savoie), 20 juillet 1954; 29 négatifs sur support souple acétate de dimensions 140 x 175 mm négatif noir et blanc
          Aix-les-Bains (Savoie)
        - Mission n° 784: Lyon (Rhône), 20 juillet 1954; 45 négatifs sur support souple acétate de dimensions 140 x 175 mm négatif noir et blanc
          Lyon (Rhône)
        - Mission n° 785: Lyon (Rhône), "tour de télécommunication", 20 juillet 1954; 2 négatifs sur support souple acétate de dimensions 140 x 175 mm négatif noir et blanc
        - Mission n° 786: Villefranche-sur-Saône (Rhône), 20 juillet 1954; 23 négatifs sur support souple acétate de dimensions 140 x 175 mm négatif noir et blanc
          Villefranche-sur-Saône (Rhône)
        - Mission n° 787: La Bourboule (Puy-de-Dôme), 3 août 1954; 4 négatifs sur support souple acétate de dimensions 140 x 175 mm négatif noir et blanc
          La Bourboule (Puy-de-Dôme)
        - Mission n° 788: Riom (Puy-de-Dôme), 3 août 1954; 9 négatifs sur support souple acétate de dimensions 140 x 175 mm négatif noir et blanc
          Riom (Puy-de-Dôme)
        - Mission n° 789: "Puy de Dôme [volcan]", 3 août 1954; 1 négatif sur support souple acétate de dimensions 140 x 175 mm négatif noir et blanc
          Puy de Dôme (Puy-de-Dôme; volcan)
        - Mission n° 790: "Puy de Côme [volcan]", 3 août 1954; 2 négatifs sur support souple acétate de dimensions 140 x 175 mm négatif noir et blanc
          Puy de Côme (Puy-de-Dôme; volcan)
        - Mission n° 791: "Château de Beynac (J. Baker) Dordogne", 3 août 1954; 1 négatif sur support souple acétate de dimensions 140 x 175 mm négatif noir et blanc
          Beynac-et-Cazenac (Dordogne); château
        - Mission n° 792: Sarlat [Sarlat-la-Canéda] (Dordogne), 3 août 1954; 6 négatifs sur support souple acétate de dimensions 140 x 175 mm négatif noir et blanc
          Sarlat-la-Canéda (Dordogne)
        - Mission n° 793: Monpazier (Dordogne), 3 août 1954; 3 négatifs sur support souple acétate de dimensions 140 x 175 mm négatif noir et blanc
          Monpazier (Dordogne)
        - Mission n° 794: Périgueux (Dordogne), 3 août 1954; 9 négatifs sur support souple acétate de dimensions 140 x 175 mm négatif noir et blanc
        - Mission n° 795: "Gergovia oppidum gaulois Puy de Dôme", 3 août 1954; 3 négatifs sur support souple acétate de dimensions 140 x 175 mm négatif noir et blanc
          Gergovie, plateau de (Puy-de-Dôme; plateau)
        - Mission n° 796: Bordeaux (Gironde), 3 août 1954; 4 négatifs sur support souple acétate de dimensions 140 x 175 mm négatif noir et blanc
        - Mission n° 797: "Barrage de Chastang" (Corrèze), 3 août 1954; 4 négatifs sur support souple acétate de dimensions 140 x 175 mm négatif noir et blanc
          Chastang, barrage du (Corrèze; barrage)
        - Mission n° 798: "Barrage de Bort les Orgues" (Corrèze), 3 août 1954; 1 négatif sur support souple acétate de dimensions 140 x 175 mm négatif noir et blanc
          Bort-les-Orgues, barrage de (France; barrage)
        - Mission n° 799: Salers (Cantal), 3 août 1954; 4 négatifs sur support souple acétate de dimensions 140 x 175 mm négatif noir et blanc
          Salers (Cantal)
        - Mission n° 800: Montbard (Côte-d’Or), 3 août 1954; 7 négatifs sur support souple acétate de dimensions 140 x 175 mm négatif noir et blanc
          Montbard (Côte-d'Or)
        - Mission n° 801: "Voie romaine (arrivée Dijon par le nord) Côte-d’Or", 3 août 1954; 1 négatif sur support souple acétate de dimensions 140 x 175 mm négatif noir et blanc
          Côte-d'Or (Bourgogne, département)
        - Mission n° 802: Dijon (Côte-d’Or), "tour de télécommunication", 3 août 1954; 2 négatifs sur support souple acétate de dimensions 140 x 175 mm négatif noir et blanc
          Dijon (Côte-d'Or)
        - Mission n° 803: "Château Fontenay à Montbard Côte-d’Or", 3 août 1954; 1 négatif sur support souple acétate de dimensions 140 x 175 mm négatif noir et blanc
          Montbard (Côte-d'Or, canton); château
        - Mission n° 804, 12 photographies
          - Langres (Haute-Marne), 3 août 1954; 11 négatifs sur support souple acétate de dimensions 140 x 175 mm négatif noir et blanc
            Langres (Haute-Marne)
          - Montbard (Côte-d’Or), 3 août 1954; 1 négatif sur support souple acétate de dimensions 140 x 175 mm négatif noir et blanc
            Erreur de classement de la photographie, qui devrait être rangée dans le dossier de la mission 800 (elle porte le numéro 800-5).
        - Mission n° 805: "La Seine entre le pont de Saint-Cloud et le Mont-Valérien" (Seine [Hauts-de-Seine]), 2 octobre 1954; 6 négatifs sur support souple acétate de dimensions 140 x 175 mm négatif noir et blanc
          Boulogne-Billancourt (Hauts-de-Seine); Saint-Cloud (Hauts-de-Seine); Seine (cours d'eau)
        - Mission n° 806, 22 photographies
          - Boulogne [Boulogne-sur-Mer] (Pas-de-Calais), 15 novembre 1954; 21 négatifs sur support souple acétate de dimensions 140 x 175 mm négatif noir et blanc
          - Rouen (Seine-Inférieure [Seine-Maritime]), 6 septembre 1953; 1 négatif sur support souple acétate de dimensions 140 x 175 mm négatif noir et blanc
            Erreur de classement de la photographie, qui devrait être rangée dans le dossier de la mission 690 (elle porte le numéro 690-1).
        - Mission n° 807: Calais (Pas-de-Calais), 15 novembre 1954; 16 négatifs sur support souple acétate de dimensions 140 x 175 mm négatif noir et blanc
        - Mission n° 808: Arras (Pas-de-Calais), 15 novembre 1954; 16 négatifs sur support souple acétate de dimensions 140 x 175 mm négatif noir et blanc
          Arras (Pas-de-Calais)
        - Mission n° 809: Saint-Laurent-Blangy (Pas-de-Calais), 15 novembre 1954; 1 négatif sur support souple acétate de dimensions 140 x 175 mm négatif noir et blanc
          Saint-Laurent-Blangy (Pas-de-Calais)
        - Mission n° 810: Wizermes [Wizernes] (Pas-de-Calais), 15 novembre 1954; 4 négatifs sur support souple acétate de dimensions 140 x 175 mm négatif noir et blanc
          Wizernes (Pas-de-Calais)
        - Mission n° 811: Le Portel (Pas-de-Calais), 15 novembre 1954; 7 négatifs sur support souple acétate de dimensions 140 x 175 mm négatif noir et blanc
          Le Portel (Pas-de-Calais)
        - Mission n° 812: Dreux (Eure-et-Loir), 24 décembre 1954; 8 négatifs sur support souple acétate de dimensions 140 x 175 mm négatif noir et blanc
        - Mission n° 813: Dreux (Eure-et-Loir), "Zone industrielle", 24 décembre 1954; 4 négatifs sur support souple acétate de dimensions 140 x 175 mm négatif noir et blanc
        - Mission n° 814: Clichy (Seine [Hauts-de-Seine]), "Marché", 24 décembre 1954; 6 négatifs sur support souple acétate de dimensions 140 x 175 mm négatif noir et blanc
          Clichy (Hauts-de-Seine)
        - Mission n° 815: Gennevilliers (Seine [Hauts-de-Seine]), 24 décembre 1954; 1 négatif sur support souple acétate de dimensions 140 x 175 mm négatif noir et blanc
          Gennevilliers (Hauts-de-Seine)
        - Mission n° 816: Clichy (Seine [Hauts-de-Seine]), "Hôpital Beaujon", 24 décembre 1954; 1 négatif sur support souple acétate de dimensions 140 x 175 mm négatif noir et blanc
          Clichy (Hauts-de-Seine); hôpital